臺灣高雄地方法院民事裁定　　　　　　　94年度訴字第1572號
原　　　告　透視雜誌報導有限公司
兼法定代理　丙○○
人
被　　　告　　乙○○
上列當事人間請求侵權行為損害賠償事件，聲請保全證據，本院
裁定如下：
    主  文
聲請駁回。
訴訟費用由原告負擔。
    理  由
一、原告於民國94年6 月20日提起損害賠償之起訴狀記載「原告
    透視雜誌社、總社長丙○○」，聲明求為判決被告應給付原
    告新臺幣（下同）10萬元及法定利息，並應於中視等電視台
    及聯合報等報紙朗讀或刊登判決主文及道歉啟示以回復原告
    名譽，有起訴狀1 份在卷可憑（見本院94年度雄簡字第4678
    號卷），嗣原告丙○○於本院陳明透視雜誌社即為透視報導
    有限公司，其為該公司法定代理人，本件損害賠償之訴之原
    告為透視報導有限公司及其個人2 人，請求本院更正原告為
    透視報導有限公司及丙○○（見本院卷第238 頁）。經查，
    透視報導有限公司之法定代理人為丙○○，有透視報導有限
    公司登記事項卡影本為證，且起訴狀亦有記載透視報導有限
    公司所發行之透視報導雜誌遭違法搜索等事實，是原告丙○○陳明起訴之初即係以透視報導有限公司及丙○○2 人為原
    告，應為可採，准予更正，合先敘明。
二、聲請意旨略以：原告因被告教唆甲○○為不利原告之供述，
    致遭搜索及判刑，原告曾多次要求法務部調查局南部機動組
    （下簡稱南機組）檢送甲○○有利原告丙○○之訊問筆錄2
    份，且於臺灣高等法院高雄分院94年度上易字第465 號恐嚇
    取財罪案件審理中，該院亦曾行文要求南機組檢送該2 次之
    訊問筆錄未果，且被告明知其於92年間遭透視報導雜誌察知
    被收押人卓政裕之妻蕭美英以20萬元委任被告之妻唐小菁律
    師為辯護人，以達釋放卓政裕免於羈押，被告事涉司法黃牛
    ，現原告已告發高雄地方法院檢察署偵查中，為此請保全
    甲○○於南機組之2 次訊問筆錄；追加被告戊○○調查葉
    茂松及原告恐嚇取財不成立全卷及蕭美英、方秀玉、丁○○
    之訊問錄音帶，以證明追加被告戊○○有不當取供及隱匿原
    告之事證；顏漢文檢察官有委託原告丙○○規勸朱燕喜通
    緝犯歸案之事實；楊昌禧律師事務所唐小菁律師與蕭美英
    商討其為夫辯護及請求被告乙○○放人之相關文件與由他律
    師代理之委任狀等證據等語。
三、按證據有滅失或礙難使用之虞，或經他造同意者，得向法院
    聲請保全，就確定事物之現狀有法律上利益並有必要時，亦
    得聲請鑑定、勘驗或保全書證；又保全證據之聲請，應表明
    下列各款事項：(一)他造當事人，如不能指定他造當事人者，
    其不能指定之理由。(二)應保全之證據。(三)依該證據應證之事
    實。(四)應保全證據之理由。前項第一款及第四款之理由，應
    釋明之，民事訴訟法第368 條第1 項及第370 條分別定有明
    文。而所謂證據有滅失或礙難使用之虞，係指證據若不即為
    保全，將有不及調查使用之危險，此須有具體事證以資認定
    ，例如證人身患疾病有死亡之可能，鑑定勘驗之物將因天然
    或因他造當事人之行為而消滅、變更之虞，或機關保管之文
    卷，已逾保存期限，而有焚燬之虞，或證人即將遠行或證物
    將為他造當事人或第三人攜帶出國等急迫情形方為當之（最
    高法院85年台抗字第853 號判決意旨參照）；否則，即無聲
    請保全證據之必要。是以，證據有滅失或難以使用而須依保
    全證據之程序預為調查者，必須有時間上之迫切性，方符證
    據保全之立法目的。
四、經查，本件原告於95年1 月18日言詞辯論期日，以原告曾多
    次要求法務部調查局南部機動組（下簡稱南機組）檢送甲○○有利原告丙○○之訊問筆錄2 份，且於臺灣高等法院高雄
    分院94年度上易字第465 號恐嚇取財罪案件審理中，該院亦
    曾行文要求南機組檢送該2 次之訊問筆錄未果為由，聲請本
    院保全甲○○之訊問筆錄（見本院卷第289 、290） 。然原
    告並未陳明係欲保全甲○○於何時日製作之何2 次訊問筆錄
    ，本院當庭命原告於7 日內補證，然迄今仍未補證，本院實
    無從保全該訊問筆錄。況原告亦自承前於原告丙○○涉犯恐
    嚇取財罪案件審理中，曾向臺灣高等法院高雄分院刑事庭聲
    請向南機組函調該訊問筆錄及錄音帶，然南機組以甲○○之
    筆錄及錄音帶均隨案移送臺灣高雄地方法院檢察署偵辦一節
    ，有原告提出之臺灣高等法院高雄分院及南機組之函文各1
    份在卷可憑（見本院卷第259-261 頁），然依前開函文所示
    ，均無法確認有無原告所述之筆錄，是原告請求本院向南機
    組保全該證據，即無必要，應不予准許。再原告於96年1 月
    29日具狀請求本院保全：追加被告戊○○調查葉茂松及原
    告恐嚇取財不成立全卷及蕭美英、方秀玉、丁○○之訊問錄
    音帶，以證明追加被告戊○○有不當取供及隱匿原告之事證
    ；顏漢文檢察官有委託原告丙○○規勸朱燕喜通緝犯歸案
    之事實；楊昌禧律師事務所唐小菁律師與蕭美英商討其為
    夫辯護及請求被告乙○○放人之相關文件與由他律師代理之
    委任狀等。然查，原告並明確記載欲保全前述、證據之
    名稱，復未對於應保全證據之理由，即其聲請保全之證據，
    將有滅失或礙難使用之虞，或經他造同意之事實，提出證據
    以為釋明；再者，原告前開所述係屬事實並非證據，本院
    亦無從保全。況被告欲保全之上述證據，係原告向臺灣高
    雄地方法院檢察署告發被告乙○○涉犯瀆職罪之證據，亦與
    民事保全證據之目的相違。是揆諸前揭法律規定，聲請人之
    聲請核與民事訴訟法第368 條第1 項前段及第370 條之規定
    要件不符，自難准許，所請均應予以駁回。至原告聲請傳訊
    證人顏漢文檢察官到庭證明其與原告丙○○有良好情誼，原
    告丙○○於過年期間送顏檢察官子女紅包乃屬至交情誼等節
    ，核與原告以被告乙○○教唆甲○○為不利丙○○之供述，
    致原告遭搜索，丙○○遭法院判刑之侵權行為間，並無關聯
    性，自無傳訊之必要，附此敘明。
五、依民事訴訟法第95條，第78條裁定如主文。
中　　華　　民　　國　　96　　年　　2 　　月　　8 　　日
                  民事第一庭法  官　 廖純卿
以上正本係照原本作成
如對本裁定抗告須於裁定送達後10日內向本院提出抗告狀，並繳
納抗告費新臺幣1,000元
中　　華　　民　　國　　96　　年　　2 　　月　　8 　　日
                            書記官   李明罐
